---
title: "House Price Prediction"
date: ""
output:
  pdf_document: default
  html_document: default
subtitle: "Preprocessing data in R"
---


```{r setup, include=FALSE}
knitr::opts_chunk$set(echo = TRUE, fig.align = "center", cache = TRUE)
```



https://thinkr.fr/donnees-manquantes-causes-identification-et-imputation/#Les_differentes_strategies_d%E2%80%99imputation




# 1. Préliminaires

## A- Charger et "runner" les packages suivants :




```{r packages, message = FALSE}
knitr::opts_chunk$set(echo = TRUE, cache = TRUE, message = FALSE, warning = FALSE)

library(tidyverse)
library(caret)
library(GGally)
library(lattice)
library(corrplot)
library(factoextra)
library(FactoMineR)
library(magrittr)
library(RANN)
theme_set(theme_bw())
set.seed(181019)
```

## B- Télécharger vos données brutes et en faire une copie

Par exemple : 

```{r,message=FALSE,eval=FALSE,echo=FALSE}

# efface la memoire
rm()
data = readr::read_csv("rawdata.csv")
data = as.data.frame(data)


# nombre de données manquantes 7000
 # table(is.na(data))
```








## C- On supprime les colonnes qui ont trop de données manquantes (NA)

Par exemple : 

On supprime tout d'abord les colonnes (on exclut la target Y et la colonne Id si il y en a une) contenant trop de données manquantes ( appelées NA), c'est-à-dire ici les colonnes qui ont plus de  40% de données manquantes ( "missing thresold> 40%").

```{r missing}

#  On fixe un seuil de 40%
missing_threshold = 0.4

# On fait la  liste des prédicteurs (variables explicatives qui ont plus de 4O% de données NA, on supprime la colonne Id et la target Saleprice
is_too_scarce = map_lgl(subset(data,select=c( -Id,-SalePrice)), ~mean(is.na(.x)) > missing_threshold)


# On prend l'ensemble complémentaire : c'est-à-dire les colonnes qui ont moins de 40% de NA
not_too_scarce = names(is_too_scarce)[!is_too_scarce]


# On rajoute  maintenat la target (ici SalePrice)
not_too_scarce2 = c(not_too_scarce,"SalePrice")

# On selectionne/garde que ces colonnes et on en fait un dataframe
train = subset(data, select=not_too_scarce2)
train = as.data.frame(train)

# nombre de données manquantes 868
dim(train)
table(is.na(train))
```








## D- Transformation de la nature de certaines variables

Les variables facteurs ont été déclarées comme character.

```{r}
# identifions les  variables facteurs ont été déclarées comme character.
datab=select_if(train,is.character)
Names=names(datab)
# nombre de données manquantes de 868 dont 520 de type chr 
table(is.na(train))
table(is.na(datab))
```




```{r}


# transformons d'un coup toutes ces variables en  facteur
train[,Names]=lapply(train[,Names], as.factor)

 # str(train)
```





# 2. On remplace par le mode les NA pour les variables catégorielles







```{r imputation}

name_cat <-
  train %>%
  discard(is.numeric) %>%
  colnames()

for(col in name_cat){
  mode <- names(which.max(table(train[col])))
  train[is.na(train[col]), col] <- mode
}

# nombre de données manquantes restantes quantitatives
table(is.na(train))
```






# 3. On applique les k plus proches voisins pour les données manquantes restantes quantitatives





```{r message=FALSE}
library(VIM)
```





```{r imputation continuous pred}

# on retire la target
imputedData = subset(train, select=c(-SalePrice))

trainTrans=kNN(imputedData)
dim(trainTrans)

# Suppression des dernière colonnes creer qui ne servent à rien

trainTrans=trainTrans %>% select(!ends_with("_imp"))

# ajout de la target
trainTrans=cbind.data.frame(trainTrans,subset(train, select=c(SalePrice)))

names(trainTrans)

```












### Création du fichier transformer en .csv




Soit on s'arrete la et on efface la mémoire, sinon ne pas effacer et passrr à l'étape suivante (découpage train/test).  Pour vous cette partie a déjà été faite.


```{r}
write_csv(trainTrans,'trainTrans.csv')
```



```{r}
rm()
```














# 4. Découpage train/test Partition train/test

```{r}

# Intitialiser la graine


set.seed(1) 

# Imaginons ici que votre jeu de données à la première ligne est votre jeu de données complet
#  75%  pour le train, 25% pour le test

sample = sample.int(n = nrow(trainTrans), size = floor(.75*nrow(trainTrans)), replace = F)
train = trainTrans[sample, ]
test = trainTrans[-sample, ]



```



## Création du fichier transformer en .csv


```{r}
write_csv(train,'train.csv')
```


```{r}
write_csv(test,'test.csv')
```

```{r}
rm()
```





